# 控制分析表决权时出现极端情况如何处理？

提问人：wufaxian 时间：2019-09-13 22:39:26
假设 A 拥有上市公司 f 51%股份的表决权。C、D 合计拥有 45% 股份的表决权。由于存在卖空交易。C、D 在二级市场购买流通股后，持股比例也占到了f 公司52% 的股份。C、D 在投票时保持一致。这时谁对f公司拥有控制权？是 A？还是 C 和D？为什么？

回答人：chenyiwei
要看 C、D 目前持有的潜在表决权如何转换为现实的表决权，需满足什么条件，在何时才能转换等，以确定是否在 F 公司的股东大会、董事会需就相关活动进行表决时，可随时进行从潜在表决权到现实表决权的转换。